---
title: "01_빈도와 심도"
date: "2023/09/14"
author: "Sungil Park"
description: "2023-2학기 R로 하는 금융데이터분석"
---

```{r, include=FALSE}
library(tidyverse)
library(knitr)
```

```{r, include=FALSE}
data <- read_csv("contents/프로젝트자료.csv")
```

## 서론

보험료는 심도와 빈도의 곱으로 나타낼 수 있다.

**심도**란 사고 1건당 피해액을 말하며<br>**빈도**란 사건 발생률로 보험기간에 유효한 계약건수 중 사고 건수의 비율을 말한다.

자동차 보험에는 물담보, 인담보가 존재한다.

물담보에는 **대물**, **자차**가 해당하고 <br>인담보에는 **대인**, **자손**이 해당한다.

## 실습 데이터

실습 데이터는 다음과 같다.

```{r, echo=FALSE}
DT::datatable(data)
```

### 컬럼 설명

|   영    |         한         |
|:-------:|:------------------:|
| car_knd |        차종        |
| GAI_COD | 가입코드(가입년수) |
| PIB_AGE |   피보험자 나이    |
| PIB_SEX |   피보험자 성별    |
| in1_los |      대인손해      |
| mul_los |      대물손해      |
| jas_los |      자손손해      |
| cha_los |      자차손해      |

## 담보별 빈도, 심도

```{r, include=FALSE}
myfunc_1 <- function(df){
    in1_bin <- paste("대인손해 빈도",nrow(filter(df,in1_los!=0))/nrow(df))
    mul_bin <- paste("대물손해 빈도",nrow(filter(df,mul_los!=0))/nrow(df))
    jas_bin <- paste("자손     빈도",nrow(filter(df,jas_los!=0))/nrow(df))
    cha_bin <- paste("자차손해 빈도",nrow(filter(df,cha_los!=0))/nrow(df))
    
    in1_dep <- paste("대인손해액 심도",sum(df$in1_los)/nrow(filter(df,in1_los!=0)))
    mul_dep <- paste("대물손해액 심도",sum(df$mul_los)/nrow(filter(df,mul_los!=0)))
    jas_dep <- paste("자손액     심도",sum(df$jas_los)/nrow(filter(df,jas_los!=0)))
    cha_dep <- paste("자차손해액 심도",sum(df$cha_los)/nrow(filter(df,cha_los!=0)))
    
    bin <- paste(in1_bin,mul_bin,jas_bin,cha_bin,sep = "\n")
    dep <- paste(in1_dep,mul_dep,jas_dep,cha_dep,sep = "\n")
    
    return(cat(paste(bin,dep,sep = "\n\n")))
          
}


data %>% myfunc_1()
```

|   담보   | 빈도                |
|:--------:|---------------------|
| 대인손해 | 0.021832498210451   |
| 대물손해 | 0.0626342161775233  |
|   자손   | 0.00536864710093057 |
| 자차손해 | 0.284180386542591   |

|    담보    | 심도             |
|:----------:|------------------|
| 대인손해액 | 4575576.06557377 |
| 대물손해액 | 1283375.08571429 |
|   자손액   | 1033460          |
| 자차손해액 | 909640.365239295 |

## 코드

### 대인 손해액 빈도&심도

```{r}
#빈도
nrow(filter(data,in1_los!=0))/nrow(data)
```

```{r}
#심도
sum(data$in1_los)/nrow(filter(data,in1_los!=0))
```

### 대물 손해액 빈도&심도

```{r}
#빈도
nrow(filter(data,mul_los!=0))/nrow(data)
```

```{r}
#심도
sum(data$mul_los)/nrow(filter(data,mul_los!=0))
```

### 자손 빈도&심도

```{r}
#빈도
nrow(filter(data,jas_los!=0))/nrow(data)
```

```{r}
#심도
sum(data$jas_los)/nrow(filter(data,jas_los!=0))
```

### 자차 손해액 빈도&심도

```{r}
#빈도
nrow(filter(data,cha_los!=0))/nrow(data)
```

```{r}
#심도
sum(data$cha_los)/nrow(filter(data,cha_los!=0))
```
